臺灣嘉義地方法院刑事判決　　　　　　　 96年度易字第188號
公　訴　人　臺灣嘉義地方法院檢察署檢察官
被　　　告　甲○○
上列被告因竊盜案件，經檢察官提起公訴（96年度偵字第1579號
），本院判決如下：
    主  文
甲○○犯攜帶兇器竊盜罪，累犯，處有期徒刑柒月。扣案之鐵撬
壹支沒收。
    事  實
一、甲○○前因竊盜案件，經本院以95年度易字第264號判決，
    判處有期徒刑6月，於民國95年11月20日易科罰金執行完畢
    。猶不知悔改，意圖為自己不法之所有，基於竊盜之犯意，
    於96年2月8日上午10時50分許，在嘉義縣竹崎鄉縣道嘉122
    線公路6公里處，以其所有而客觀上對人之生命、身體構成
    威脅足為兇器使用之鐵撬1支，竊取嘉義縣交通局所有之公
    路護欄白鐵排水框2個得手（價值新臺幣600元），放置於其
    所駕駛之車牌號碼7R-8457號自用小客車後座。嗣於同日上
    午11時許，為警在上開路段當場查獲，並扣得上揭鐵撬1支
    。
二、案經嘉義縣警察局竹崎分局報請臺灣嘉義地方法院檢察署檢
    察官偵查起訴。
    理  由
一、按被告以外之人於審判外之言詞或書面陳述，除法律有規定
    者外，不得作為證據。當事人、代理人或辯護人於法院調查
    證據時，知有第159條第1項不得為證據之情形，而未於言詞
    辯論終結前聲明異議者，視為有前項之同意。刑事訴訟法第
    159條第1項、第159條之5第2項分別定有明文。查檢察官、
    被告甲○○就證人即嘉義縣交通局交通工程課技工林奉春於
    警詢時之陳述，未於言詞辯論終結前聲明異議，本院審酌其
    言詞陳述作成時之情況，並無違法取證或其他瑕疵，認為以
    之作為證據為適當，是其此部分之陳述，應有證據能力。
二、訊據被告固供承於上揭時地將排水框2個放置於自用小客車
    後座，惟矢口否認有何竊盜之犯行，辯稱：本件的2個排水
    框是前案竊取留下來的云云。惟查：
  (一)上揭犯罪事實，業據被告於警詢時及於偵查時坦承不諱（見
    警卷第2頁、偵卷第12-13頁），且被告於本院準備程序時復
    供稱上揭自白係出於其自由意志而為之供述（見本院卷第23
    頁），並經證人林奉春於警詢時證述屬實（見警卷第4-5頁
    ），復有被害報告書、贓物認領保管單各1份、現場照片6張
    等在卷可參（見警卷第6-7、9-11頁），另有鐵撬1支扣案可
    資佐證，足認被告於警偵時之自白與事實相符，被告有攜帶
    兇器竊盜之犯行。
  (二)被告與黃長福於95年5月11日上午9時30分許起至同日下午2
    時許止，在嘉義縣阿里山鄉縣道149甲線豐山支線沿路，竊
    取排水框41個得手，放置於自用小客車後座及後行李廂，而
    於同日下午2時許，在上開路段豐山一號橋前50公尺處為警
    查獲一節，有本院95年度易字第264號判決1份附卷可稽（見
    本院卷第19-20頁），足見被告前案亦係竊取排水框。然被
    告於警詢時已供承：伊在嘉義縣竹崎鄉○○○○○道路6公里處
    ，用查扣之鐵撬作為工具，偷竊2塊白鐵涵管放於車上，正
    要撬第3塊時警方到達就被逮捕。伊以前沒有到該路段偷竊
    過排水白鐵涵管，曾在別處偷過也被抓到送法辦等語（見警
    卷第2頁），於偵查時復坦承於上揭時地竊取排水框2個（見
    偵卷第12頁），均對竊盜之犯行供承不諱，且被告雖於本院
    準備程序時已辯稱：伊是撿到的，當天要去拜訪客戶，經過
    查獲地點，看到有2個鐵管就放到車上等語（見本院卷第23
    頁），然並未提及查獲之排水框2個是前案所遺留，則其於
    本院審理時始為上揭辯解，所辯是否可採，已非無疑。再者
    ，證人黃長福於本院審理時固結證稱：伊與被告第1次犯案
    的時候，伊知道是122線，地點從竹崎進去沒有幾公里，旁
    邊是檳榔園，道路的旁邊有圍鐵絲網，因為不好挖，只挖了
    2個白鐵排水框，其等沒有拿，因為載的時候會被警察看到
    ，回去時順路，想要回頭再來載，就彎腰就把排水框放在護
    欄後面，之後又去豐山線那裡，後來被抓到竹崎分局。沒有
    拿的那2個排水框，距離被查獲地點很遠，要開1個多小時等
    語（見本院卷第39-43頁），然本件查獲地點之道路旁並未
    圍有鐵絲網一節，有查獲地點照片6張附卷可參（見警卷第
    9-11頁），核與證人黃長福所證稱之竊取地點已有不同。參
    以證人黃長福於本院審理時結證稱：排水框有的3公斤半，
    有的4公斤，長35公分、寬30公分、高14公分，是空心的等
    語（見本院卷第42、44頁），是依排水框之體積、重量，若
    於竊取2個排水框後置於後座或行李廂，當非可輕易發現，
    且該地與其前案查獲地點距離遙遠，則其等於竊取後不將排
    水框2個置於車內，卻反而置於護欄後面，此顯與常理有違
    。況且，被告於查獲時將鐵撬1支丟棄於護欄後面一節，已
    據被告於偵查時供承：警察來就丟到下面去等語（見偵卷第
    12頁），並有現場照片2張附卷足參（見警卷第10-11頁），
    是被告若要撿拾前案竊取遺留之排水框2個，當無須大費周
    章持鐵撬1支下車，證人黃長福之證詞，顯係迴護之詞，委
    無足採。
  (三)綜上所述，被告於警偵時之自白，核與事實相符，其於本院
    審理時翻異前詞，而為上開辯解，顯係臨訟卸責，不足採信
    。本件事證明確，被告竊盜之犯行堪予認定。
三、按刑法第321條第1項第3款之攜帶兇器竊盜罪，係以行為人
    攜帶兇器竊盜為其加重條件。此所謂兇器，其種類並無限制
    ，凡客觀上足對人之生命、身體、安全構成威脅，具有危險
    性之兇器均屬之。且祇須行竊時攜帶此種具有危險性之兇器
    為已足，並不以攜帶之初有行兇之意圖為必要（最高法院著
    有79年臺上字第5253號判例可資參照）。被告本件犯行所使
    用之鐵撬1支，為鐵製實心，柄長約96公分，柄身彎曲部分
    磨平長約19公分，業據本院當庭勘驗屬實，製有勘驗筆錄可
    稽（見本院卷第44頁），是上開鐵撬1支，質地堅硬，客觀
    上足以對人之生命、身體構成威脅，具有危險性，自屬兇器
    。核被告所為，係犯刑法第321條第1項第3款之攜帶兇器竊
    盜罪。被告前因竊盜案件，經本院以95年度易字第264號判
    決，判處有期徒刑6月，於95年11月20日易科罰金執行完畢
    ，此有臺灣高等法院被告前案紀錄表1份在卷可參，其受徒
    刑之執行完畢後，5年以內故意再犯本件有期徒刑以上之罪
    ，為累犯，應依刑法第47條第1項規定加重其刑。爰審酌被
    告不思正途獲取財物，行為之手段，所竊取物品之價值，被
    害人所受之損害，及否認犯行之犯後態度等一切情狀，量處
    如主文所示之刑，以示懲儆。至扣案之鐵撬1支，係被告所
    有供犯罪所用之物，業據被告於偵查時供承在卷（見偵卷第
    12頁），爰依刑法第38條第1項第2款宣告沒收。
據上論斷，應依刑事訴訟法第299條第1項前段，刑法第321條第1
項第3款、第47條第1項、第38條第1項第2款，判決如主文。
本案經檢察官王啟旭到庭執行職務。
中　　華　　民　　國　　96　　年　　4 　　月　　26　　日
              刑事第二庭  審判長法  官  沈福財
                                法  官  林青怡
                                法  官  卓春慧
上列正本證明與原本無異。
如不服本判決，應於判決送達後10日內向本院提出上訴狀（應附
繕本）。告訴人或被害人如對於本判決不服者，應具備理由請求
檢察官上訴，其上訴期間之計算係以檢察官收受判決正本之日期
為準。
中　　華　　民　　國　　96　　年　　4 　　月　　30　　日
                                書記官  汪淑菁
附錄本案論罪科刑法條全文：
刑法第321條第1項第3款：
犯竊盜罪而有左列情形之一者，處6月以上5年以下有期徒刑：
三　攜帶兇器而犯之者。
